【裁判字號】    88,交易,616
【裁判日期】    890124
【裁判案由】    過失傷害
【裁判全文】
臺灣高雄地方法院刑事判決                        八十八年度交易字第六一六號
    公  訴  人  臺灣高雄地方法院檢察署檢察官
    被      告  甲○○
右列被告因過失傷害案件，經檢察官提起公訴（八十八年度偵字第一一三０九號），
本院判決如左：
    主  文
甲○○因過失傷害人，處有期徒刑肆月，如易科罰金，以佰元折算壹日。
    事  實
一、甲○○考領有普通小型車駕駛執照，明知飲酒後其吐氣所含酒精成份超過每公升
    ０．二五毫克以上者不得駕車，於民國八十七年十一月二十二日上午九時五十分
    許，其飲酒後吐氣所含酒精成份每公升已達０‧四三毫克之情形下，仍駕駛車牌
    號碼ＷＶ－五九五三號自用小客車，沿高雄市○○區○○路外側快車道，由東往
    西方向行駛，途經該路與瑞屏路之交岔路口，本應注意汽車行駛至交岔路口，其
    轉彎車應讓直行車先行，而依當時係日間自然光線，天侯晴，柏油路面平直，路
    況正常，並無障礙或其他缺陷，且依其智識、能力並無不能注意之情事，竟疏未
    注意車前狀況，適有亦疏未注意上開路段限速五十公里且亦未注意車前狀況由乙○○騎乘之車牌號碼ＸＬＺ－三一六號重機車，同方向在慢車道以時速五、六十
    公里之速度，超速行駛而來，見狀煞閃不及，致撞擊甲○○上開自用小客車右後
    翼子板，乙○○倒地受有左肩鎖關節離斷、左肱骨頸骨折之傷害，而上開機車於
    事故發生後因失控滑行，復撞及適沿加昌路由西往東方向行駛至上開交岔路口左
    轉彎由丁○○所駕駛之ＹＰ－七一一號自小客車右前保險桿，甲○○於肇事後留
    在現場，警員丙○○據報前往現場處理時，經乙○○、丁○○告以肇事車輛駕駛
    人係甲○○而查獲上情。
二、案經乙○○訴由高雄市政府警察局楠梓分局報請臺灣高雄地方法院檢察署檢察官
    偵查起訴。
    理  由
一、訊據被告甲○○對於其於前揭時地駕車肇事，致告訴人甲○○受傷之事實固供認
    不諱，核與告訴人乙○○指訴之情節相符，且經證人即丁○○於審理中到庭陳證
    明確，而被告肇事後經警施以酒精濃度測試結果，其飲酒後吐氣所含酒精成份每
    公升已達０‧四三毫克，此有酒精測試單一份附卷可據，亦為被告所自承，又告
  訴人因本件車禍受有左肩鎖關節離斷、左肱骨頸骨折之傷害，並有博正醫院出具
    之診斷證明書一紙附卷可稽，此外，並有警製道路交通事故調查報告表一份及照
    片四張在卷可憑。足見被告之自白與事實相符，堪以採信。
二、惟按駕駛人於飲酒後其吐氣所含酒精成份超過每公升０．二五毫克以上者不得駕
    車；又汽車行駛時，轉彎車應讓直行車先行，道路交通安全規則第一百一十四條
    第二款、第一百零二條第六款分別定有明文。被告考領有普通小型車駕駛執照，
    於右揭時地駕車，本應注意上揭規定，且車禍發生時之路段係日間自然光線，天
    侯晴，柏油路面平直，路況正常，並無障礙或其他缺陷，且依其智識、能力，並
    無不能注意之情形，詎被告竟疏未注意，於其飲酒後吐氣所含酒精成份每公升已
    達０‧四三毫克之情形下，仍貿然駕車，且右轉彎未讓直行車先行而肇事，其駕
    駛行為顯有過失，被告亦自承其有過失。至告訴人騎乘上開機車行經肇事地點，
    超速行駛，且未注意車前狀況，對於本件車禍之發失，雖亦有過失，惟不能因此
    而解免被告之過失責任。而本件肇事責任，經送請高雄市建設局車輛行車事故鑑
    定委員會鑑定結果，亦認被告酒精濃度過量及右轉未讓慢車道直行先行，為肇事
    原因，此有該鑑定委員會八十八年四月一日八八高市車鑑字第三三四九號函附之
    鑑定意見書一份附卷可參。惟該鑑定意見另認告訴人並無肇事因素，顯係未斟酌
    告訴人亦有超速及未注車前狀況之疏失，此部分之鑑定意見，自不足採為認定肇
    事因素之佐證。又被告未盡其前開注意義務肇事致告訴人受傷，兩者間顯有相當
    因果關係，事證明確，被告犯行已堪認定。
三、核被告所為，係犯刑法第二百八十四條第一項前段之普通過失傷害罪。被告係酒
    醉駕駛汽車，因而致人受傷，依法應負刑事責任，依道路交通處罰條例第八十六
    條第一項之規定，應加重其刑。至刑法於八十八年四月二十一日經總統修正公布
    ，固增訂第一百八十五條之三，規定：「服用酒類，不能安全駕駛動力交通工具
    而駕駛者，處一年以下有期徒刑、拘役或三萬元以下罰金」，同年月二十三日生
    效，惟被告行為時，刑法並無處罰酒後駕車之明文，依刑法第一條之規定即罪刑
    法定主義，被告酒後駕車之行為即無行為後增訂之刑法第一百八十五條之三規定
    之適用，附此敘明。審酌被告被告酒後駕車未注意轉彎車應讓直行車先行而肇事
    ，告訴人超速行駛且疏未注意車前狀況，亦有過失，及告訴所受之傷害，被告迄
    今未與告訴人達成民事和解等一切情狀，爰量處如主文所示之刑，並諭知易科罰
    金之折算標準。
據上論斷，應依刑事訴訟法第二百九十九條第一項前段，道路交通處罰條例第八十六
條第一項，刑法第二百八十四條第一項前段、第四十一條、罰金罰鍰提高標準條例第
一條前段、第二條，判決如主文。
本案經檢察官呂幸玲到庭執行職務。
中    華    民    國    八十九    年      一      月        二十四      日
                                  臺灣高雄地方法院交通法庭
                                      法  官 徐  文  祥
右正本證明與原本無異。
如不服本判決，應於判決送達後十日內，向本院提出上訴狀。
                                      書記官 莊  正  岳
中    華    民    國    八十九    年      一      月        二十四      日
附錄本判決論罪之法條：
刑法第二百八十四條第一項前段
因過失傷害人者，處六月以下有期徒刑、拘役或五百元以下罰金。


司法院資訊處製作；財團法人民間司法改革基金會備份。
